---
title: "ANALISIS ESTADISTICA"
author: "Jairo  Cordoba, Carol Castellanos, Samuel Medina, Paula Prado"
date: "2025-11-09"
output: 
 html_document: 
  theme: cerulean
  toc: TRUE
---

```{r setup, include=FALSE}
knitr::opts_chunk$set(echo = TRUE)
```

# EDAD (AGE)


```{r, echo=TRUE, message=FALSE, warning=FALSE}

library(summarytools)
library(fdth)
library(readr)
DATABASE_Respuestas_de_formulario_1 <- read_csv("DATABASE - Respuestas de formulario 1.csv")
#TABLA
tabla1<-fdt(DATABASE_Respuestas_de_formulario_1$AGE,k=nclass.Sturges(DATABASE_Respuestas_de_formulario_1$AGE));tabla1
# MEDIDAS
library(DescTools)
Desc(DATABASE_Respuestas_de_formulario_1$AGE,plotit=FALSE,main="")
#GRAFICA
#Histograma
hist(DATABASE_Respuestas_de_formulario_1$AGE,main ="EDADES",xlab="Edad",
 col= "palevioletred1")
 boxplot(DATABASE_Respuestas_de_formulario_1$AGE,col ="cyan3",xlab="",horizontal =T)
```

# PRESENCIA DE DISCAPACIDAD (DISC)

```{r}
#TABLA
freq(DATABASE_Respuestas_de_formulario_1$DISC)
# MEDIDAS
library(DescTools)
Desc(DATABASE_Respuestas_de_formulario_1$DISC,plotit=FALSE,main="")
z<-table(DATABASE_Respuestas_de_formulario_1$DISC);z
# GRAFICA
#BARPLOT
barplot(height=z,col=c("purple1","yellow1","green3"),main="Presencia de Discapacidad", ylab= "Frecuencia", xlab="")
```

# HORAS DE ESTUDIO (STDH)

```{r}
#TABLA
freq(DATABASE_Respuestas_de_formulario_1$STDH)
# MEDIDAS
library(DescTools)
Desc(DATABASE_Respuestas_de_formulario_1$STDH,plotit=FALSE,main="")
z2<-table(DATABASE_Respuestas_de_formulario_1$STDH);z
# GRAFICA
#BARPLOT
barplot(height=z2,col=c("purple1","yellow1","green3"),main="HORAS DE ESTUDIO (categoria)", ylab= "Frecuencia", xlab="")
```

# LABURANTE (LAB)
```{r}
#TABLA
freq(DATABASE_Respuestas_de_formulario_1$LAB)
# MEDIDAS
library(DescTools)
Desc(DATABASE_Respuestas_de_formulario_1$LAB,plotit=FALSE,main="")
z3<-table(DATABASE_Respuestas_de_formulario_1$LAB);z3
# GRAFICA
#BARPLOT
barplot(height=z3,col=c("purple1","yellow1","green3"),main="ESTUDIANTES QUE TRABAJAN", ylab= "Frecuencia", xlab="")
```

# PROMEDIO ACADEMICO (PM)

```{r}
#TABLA
tabla1<-fdt(DATABASE_Respuestas_de_formulario_1$PM,k=nclass.Sturges(DATABASE_Respuestas_de_formulario_1$PM));tabla1
# MEDIDAS
library(DescTools)
Desc(DATABASE_Respuestas_de_formulario_1$PM,plotit=FALSE,main="")
#GRAFICA
#Histograma
hist(DATABASE_Respuestas_de_formulario_1$PM,main ="PROMEDIOS",xlab="Promedio",
 col= "palevioletred1")
 boxplot(DATABASE_Respuestas_de_formulario_1$PM,col ="cyan3",xlab="",horizontal =T)
```

# DISPONIBILIDAD DE PASATIEMPOS (PS)

```{r}
#TABLA
freq(DATABASE_Respuestas_de_formulario_1$PS)
# MEDIDAS
library(DescTools)
Desc(DATABASE_Respuestas_de_formulario_1$PS,plotit=FALSE,main="")
z4<-table(DATABASE_Respuestas_de_formulario_1$PS);z4
# GRAFICA
#BARPLOT
barplot(height=z4,col=c("purple1","yellow1","green3"),main="Disponibilidad en pasatiempos", ylab= "Frecuencia", xlab="")
```

# SEMESTRE CON CANCELACIÓN DE MATERIAS (SC)
```{r}
#TABLA
tabla5<-freq(DATABASE_Respuestas_de_formulario_1$SC);tabla5
# MEDIDAS
library(DescTools)
Desc(DATABASE_Respuestas_de_formulario_1$SC,plotit=FALSE,main="")
#GRAFICA

 boxplot(DATABASE_Respuestas_de_formulario_1$SC,col ="cyan3",xlab="",horizontal =T)
```

# MATERIAS MATRICULADAS (MM)

```{r}
#TABLA
tabla5<-freq(DATABASE_Respuestas_de_formulario_1$MM);tabla5
# MEDIDAS
library(DescTools)
Desc(DATABASE_Respuestas_de_formulario_1$MM,plotit=FALSE,main="")
#GRAFICA
z6<-table(DATABASE_Respuestas_de_formulario_1$MM);z6
barplot(height=z6,col=c("purple1","yellow1","green3","pink","blue1","orange"),main="MATERIAS MATRICULADAS",)

boxplot(DATABASE_Respuestas_de_formulario_1$MM,col ="cyan3",xlab="",horizontal =T)
```

# SEMESTRES ACTIVO EN EL PROGRAMA (SA)
```{r}
#TABLA
tabla8<-freq(DATABASE_Respuestas_de_formulario_1$SA);tabla8
tabla9<-fdt(DATABASE_Respuestas_de_formulario_1$SA,k=nclass.Sturges(DATABASE_Respuestas_de_formulario_1$SA));tabla9


# MEDIDAS
library(DescTools)
Desc(DATABASE_Respuestas_de_formulario_1$SA,plotit=FALSE,main="")
#GRAFICA
z6<-table(DATABASE_Respuestas_de_formulario_1$SA);z6
barplot(height=z6,col=c("purple1","yellow1","green3","pink","blue1","orange"),main="SEMESTRES CURSADOS",)

boxplot(DATABASE_Respuestas_de_formulario_1$SA,col ="cyan3",xlab="",horizontal =T)
```

# NUMERO DE MATERIAS REPOBRADAS (NMR)

```{r}
#TABLA
tabla8<-freq(DATABASE_Respuestas_de_formulario_1$NMR);tabla8


# MEDIDAS
library(DescTools)
Desc(DATABASE_Respuestas_de_formulario_1$NMR,plotit=FALSE,main="")
#GRAFICA
z6<-table(DATABASE_Respuestas_de_formulario_1$NMR);z6
barplot(height=z6,col=c("purple1","yellow1","green3","pink","blue1","orange"),main=" Materias Reprobadas",)

boxplot(DATABASE_Respuestas_de_formulario_1$NMR,col ="cyan3",xlab="",horizontal =T)
```

# PROBABILIDADES Y CASOS INTERESANTES

## CASO I

Un caso interesante de estudio es verificar las probabilidades de que tres estudiantes estudiantes, en una muestra seleccionada  tenga dos o más semestres con materias canceladas, entonces teniendo 25 estudiantes de los 100 estudiantes encuestados, tomando en cuenta que 35 estudiantes han tenido que cancelar dos o más materias, encontramos que:

Numero total de estudiantes encuestados: $N= 100$
Estudiantes seleccionados: $n=25$
Estudiantes que han cancelado dos o más materias: $k=35$

Si realizamos una distribución Binomial:
```{r}
prob<-1-pbinom(q=2, size=25, prob=0.35);prob
```

 La probabilidad da un 99,7%, esto quiere decir que en una muestra de 25 estudiantes de los encuestados (siendo esta una cantidad considerable) es casi seguro que encontraremos un estudiante con dos o más semestres cancelando materias
 
## CASO II
Usaremos:
1. la probabilidad de que un estudiante haya reprobado materias
2. la probabilidad de que un estudiante estudie menos de 10 horas semanales

para poder calcular:
la probabilidad de que un estudiante que estudia 10 o menos horas semanales repruebe materias
 
 
conocemos la probabilidad de que haya reprobado materias: $P1=0.89$
conocemos la probabilidad de que estudie 10 o menos horas: $P2=0.56$

Entones: $P1\cap P2=P1*P2=0.89*0.56=0.498$

Es decir un 49,8%
